【裁判字號】    91,易,1714
【裁判日期】    920605
【裁判案由】    違反毒品危害防制條例
【裁判全文】
臺灣臺南地方法院刑事判決
    公  訴  人  臺灣臺南地方法院檢察署檢察官
    被      告  甲○○
右列被告因違反毒品危害防制條例案件，茲經檢察官提起公訴 (九十一年度毒偵字第
一五三二號、第一六四九號）及移
決如左：
    主  文
甲○○連續施用第二級毒品，累犯，處有期徒刑拾月。
扣案如附表所示安非他命沒收銷燬，如附表所示施用毒品之器具沒收。
    事  實
一、甲○○曾因違反肅清煙毒條例案件，經本院判處有期徒刑三年二月確定，於民國
    九十一年五月二十日執行完畢。其先前曾因施用毒品案件，經本院裁定令入戒治
    處所強制戒治，嗣交付保護管束期滿視為戒治期滿，由臺灣臺南地方法院檢察署
    檢察官於九十年五月二十一日，以九十年度戒毒偵字第二四二號為不起訴處分確
    定。詎其仍未戒除毒癮，基於概括之犯意，自九十一年九月二十八日二十時許起
    至九十二年四月二十四日九時許止，在其臺南縣永康市○○街三○九巷二號住處
    等處，以自製玻璃施用器具燒烤方式，連續非法施用第二級毒品安非他命多次，
    嗣為警分別於九十一年九月二十九日十七時許、同年十月十三日二十二時許、九
    十二年四月二十四日十三時四十分許，各在臺南市○區○○路一段一○○巷內、
    臺南市○區○○○路三段與大同路口附近、臺南市○○路兔寶寶遊藝場後門為警
    查獲，並扣得如附表所示安非他命及施用器具。
二、案經臺南市警察局第一分局、第二分局、第六分局分別報請臺灣臺南地方法院檢
    察署檢察官偵查起訴及移送併案審理。
    理  由
一、右揭事實，業據被告甲○○於本院審理時坦承不諱（見本院卷第五十七頁），且
    其三度為警查獲時，經採擷尿液送驗結果，均呈安非他命陽性反應乙情，有臺南
    市衛生局尿液檢驗成績書三紙在卷（見九十一年度毒偵字第一五三二號卷第十五
    頁、九十一年度毒偵字第一六四九號卷第三頁、本院卷第六十二頁）可資佐證，
    復有如附表所示第二級毒品安非他命及施用毒品器具扣案足稽。又被告先前曾因
    施用毒品案件，經本院裁定令入戒治處所強制戒治，嗣交付保護管束期滿視為戒
    治期滿，由臺灣臺南地方法院檢察署檢察官於九十年五月二十一日，以九十年度
    戒毒偵字第二四二號不起訴處分確定之事實，有臺灣臺南地方法院檢察署九十年
    度戒毒偵字第二四二號不起訴處分書、臺灣高等法院被告全國前案紀錄表、臺灣
    臺南地方法院檢察署刑案資料查註紀錄表各一份在卷可資佐參，足徵被告自白與
    事實相符，事證明確，其於前揭不起訴處分確定後，五年內再犯施用第二級毒品
    之犯行，堪以認定，應予依法論科。
二、核被告所為，係犯毒品危害防制條例第十條第二項之施用第二級毒品罪。其持有
    第二級毒品安非他命之低度行為，應為施用之高度行為所吸收，不另論罪。其先
    後二次施用第二級毒品之犯行，犯罪時間緊接，所犯構成要件相同，顯係基於概
    括反覆為之，為連續犯，應依刑法第五十六條之規定論以一罪，並加重其刑。查
    被告曾因違反肅清煙毒條例案件，經本院判處有期徒刑三年二月確定，於九十一
    年五月二十日執行完畢，有臺灣高等法院被告全國前案紀錄表在卷可按，其於五
    年以內再犯本件有期徒刑以上之罪，為累犯，應依刑法第四十七條之規定遞予加
    重其刑。爰審酌被告曾有施用毒品前科，有上開被告全國前案紀錄表可參，其素
    行不佳，且經強制戒治後，仍不思悔改並戒除毒癮，足見其戒毒意志不堅，及其
    犯罪之動機、目的、手段、犯罪後坦承犯行等一切情狀，量處如主文所示之刑。
    扣案如附表編號一、二所示之安非他命為第二級毒品，應依毒品危害防制條例第
    十八條第一項前段沒收銷毀之。另扣案如附表編號三所示之安非他命施用器具，
    雖係被告供施用毒品所使用之工具，但非專供施用毒品而製造之器具，爰依刑法
    第三十八條第一項第二款沒收之。
三、檢察官移送被告自九十一年八月間某日起至九十二年四月二十二日止，在其上揭
    住處等處所，連續施用第二級毒品安非他命犯行併辦部分（九十二年度毒偵字第
    八三八號），其中九十一年八月間某日至同年九月二十五日十七時止，暨自九十
    一年十月十三日二十二時許起至九十二年四月二十四日九時許止，被告施用第二
    級毒品安非他命部分，雖未為起訴書所論列，惟此與前揭論罪部分為連續犯，屬
    裁判上一罪之同一案件，為起訴效力所及，依審判不可分之原則，本院依法自應
    予以審究，附此敘明。
據上論斷，應依刑事訴訟法第二百九十九條第一項前段，毒品危害防制條例第十條第
二項、第十八條第一項前段，刑法第十一條前段、第五十六條、第四十七條、第三十
八條第一項第二款，判決如主文。
中      華      民      國    九十二    年      六      月      五      日
                                臺灣臺南地方法院刑事第六庭
                                    法  官  謝瑞龍
附表：
┌──┬─────┬───────┬──────────────────┐
│編號│扣押物名稱│數          量│備                          考      │
├──┼─────┼───────┼──────────────────┤
│一  │安非他命含│一包含袋重三點│扣押書見九十一年度毒偵字第一五三二號│
│    │          │一公克        │卷第十六頁）                        │
├──┼─────┼───────┼──────────────────┤
│二  │安非他命  │十包含袋重各為│扣押書見南市警刑六偵字第二八六號卷第│
│    │          │三點七公克、三│十六頁。                            │
│    │          │點七公克、三點│                                    │
│    │          │七公克、三點三│                                    │
│    │          │公克、一點七公│                                    │
│    │          │克、二點九公克│                                    │
│    │          │、一點三公克、│        │
│    │          │一點一公克、零│                                    │
│    │          │點六公克、零點│                                    │
│    │          │三公克        │                                    │
├──┼─────┼───────┼──────────────────┤
│三  │安非他命施│一個          │扣押書見南市警刑六偵字第二八六號卷第│
│    │用器      │              │十六頁。                            │
└──┴─────┴───────┴──────────────────┘
右正本證明與原本無異。
如不服本判決，應於送達後十日內，向本院提出上訴狀（應附繕本）。
                                    書記官  吳湘婷
中      華      民      國    九十二    年      六      月      六      日
附錄本件論罪科刑法條：
毒品危害防制條例第十條第二項
施用第二級毒品者，處三年以下有期徒刑。


司法院資訊處製作；財團法人民間司法改革基金會備份。
